【裁判字號】    95,台上,98
【裁判日期】    950105
【裁判案由】    違反槍砲彈藥刀械管制條例等罪
【裁判全文】
最高法院刑事判決                九十五年度台上字第九八號
    上  訴  人  甲○○
                乙○○
上列上訴人等因違反槍砲彈藥刀械管制條例等罪案件，不服台灣
高等法院台中分院中華民國九十四年十月二十日第二審判決（九
十四年度上訴字第一五三○號，起訴案號：台灣台中地方法院檢
察署九十二年度偵字第一九三六號），提起上訴，本院判決如下
：
    主  文
上訴駁回。
    理  由
一、上訴人甲○○部分：
按刑事訴訟法第三百七十七條規定，上訴於第三審法院，非以判
決違背法令為理由，不得為之。是提起第三審上訴，應以原判決
違背法令為理由，係屬法定要件。如果上訴理由狀並未依據卷內
訴訟資料，具體指摘原判決不適用何種法則或如何適用不當，或
所指摘原判決違法情事，顯與法律規定得為第三審上訴理由之違
法情形，不相適合時，均應認其上訴為違背法律上之程式，予以
駁回。本件原判決維持第一審依想像競合犯關係從一重論處上訴
人甲○○共同未經許可，持有可發射子彈具有殺傷力之改造手槍
；又以非法方法，剝奪人之行動自由（均累犯）罪刑之判決，駁
回其在第二審之上訴，已詳敘所憑之證據及認定之理由，並對上
訴人所辯各節，如何不足採信，均已依據卷內資料，詳予指駁，
從形式上觀察，並無任何違背法令之處。而證人即告訴人顏華青
於第一審及原審審理時，已經上訴人之辯護人及檢察官交互詰問
，並予上訴人適當辯論之機會，有審判筆錄可憑，核無所指應於
審判期日調查之證據未予調查之違法可言。其餘上訴意旨，對於
原判決究竟如何違背法令，並未依據卷內資料為具體之指摘，徒
稱扣案二支改造槍枝，其中一支為上訴人乙○○攜至其住處，非
其所有云云，而為事實之爭辯，並對原審採證認事之職權行使，
任意爭執，難謂已符合首揭法定上訴要件，其上訴違背法律上之
程式，應予駁回。
二、上訴人乙○○部分：
查第三審上訴書狀，應敘述上訴之理由，其未敘述者，得於提起
上訴後十日內補提理由書於原審法院，已逾上述期間，而於第三
審法院未判決前仍未提出上訴理由書狀者，第三審法院應以判決
駁回之，刑事訴訟法第三百八十二條第一項、第三百九十五條後
段規定甚明。本件上訴人乙○○因違反槍砲彈藥刀械管制條例案
件，不服原審判決，於民國九十四年十一月四日提起上訴，並未
敘述理由，迄今逾期已久，於本院未判決前仍未提出，依上開規
定，其上訴自非合法，應予駁回。
據上論結，應依刑事訴訟法第三百九十五條，判決如主文。
中    華    民    國  九十五  年    一    月    五    日
                      最高法院刑事第三庭
                          審判長法官  謝  家  鶴
                                法官  花  滿  堂
                                法官  陳  世  淙
                                法官  洪  佳  濱
                                法官  郭  毓  洲
      本件正本證明與原本無異
                                      書  記  官
中    華    民    國  九十五  年    一    月   十八   日
                                                      Ｑ


司法院資訊處製作；財團法人民間司法改革基金會備份。
